臺灣臺南地方法院刑事判決　　　　　　　100年度訴字第995號
公　訴　人　臺灣臺南地方法院檢察署檢察官
被　　　告　王崑龍
上列被告因違反毒品危害防制條例案件，經檢察官提起公訴（10
0年度毒偵字第1395號），本院判決如下：
    主  文
王崑龍施用第一級毒品，累犯，處有期徒刑玖月；又施用第二級
毒品，累犯，處有期徒刑肆月。應執行有期徒刑壹拾壹月。
    事  實
一、王崑龍先前於民國92年間因施用毒品案件，經送觀察勒戒，
    因無繼續施用毒品之傾向，於92年3月6日觀察勒戒完畢釋放
    ；復於前開觀察勒戒執行完畢5年內，再於 93年間因施用毒
    品案件，經本院判處有期徒刑8月確定，並於94年8月26日執
    行完畢。詎仍不知警惕，分別基於施用第一級毒品海洛因及
    施用第二級毒品甲基安之犯意，於100年5月28日17時許，在
    臺南市安定區港口34號住處，以將海洛因摻入香煙燃燒吸食
    煙氣之方式，及以將甲基安非他命置於玻璃球內燒烤吸食煙
    氣方式，施用海洛因、甲基安非他命各1次。嗣王崑龍於100
    年5月30日17時50分許， 在臺南市永康區○○○路與永安路
    口處為警盤查時，其遂於上開施用海洛因及甲基安非他命之
    犯罪尚未為警發覺前，即主動向員警表示上開施用海洛因及
    甲基安非他命行為，並同意採集尿液送驗呈現嗎啡及甲基安
    非他命陽性反應，而查獲前情。
二、案經臺南市政府警察局永康分局報請臺南地方法院檢察署檢
    察官偵查起訴。
    理  由
一、本件係經被告王崑龍於準備程序為有罪之表示，而經本院合
    議庭裁定由受命法官獨任以簡式審判程序加以審理，依刑事
    訴訟法第273條之2、第159條第2項規定，不適用傳聞法則有
    關限制證據能力之相關規定，合先敘明。
二、訊據被告對於上揭事實均坦承不諱，且被告為警查獲後採集
    之尿液送驗結果，係呈嗎啡及甲基安非他命陽性反應，有臺
    南市政府警察局永康分局偵辦毒品危害防制條例案送驗尿液
    編號與真實姓名對照表編號名冊、臺灣檢驗科技股份有限公
    司100年6月23日KH /2011/00000000號濫用藥物檢驗報告各1
    份可稽，堪認被告之自白與事實相符，其確有施用第一級毒
    品海洛因及第二級毒品甲基安非他命之行為無誤。
三、按毒品危害防制條例於92年7月9日修正公布，自93年1月9日
    施行，其中第20條、第23條將施用毒品之刑事處遇程序，區
    分為「初犯」及「5年內再犯」、「5年後再犯」。依其立法
    理由之說明：「初犯」，經觀察、勒戒或強制戒治後，應為
    不起訴處分或不付審理之裁定；經觀察、勒戒或強制戒治執
    行完畢釋放後，「 5年內再犯者」，因其再犯率甚高，原實
    施之觀察、勒戒及強制戒治既已無法收其實效，爰依法追訴
    或裁定交付審理。至於經觀察、勒戒或強制戒治執行完畢釋
    放後，「 5年後再犯」者，前所實施之觀察、勒戒或強制戒
    治既已足以遮斷其施用毒品之毒癮，為期自新及協助其斷絕
    毒癮，仍適用「初犯」規定，先經觀察、勒戒或強制戒治之
    程序。從而依修正後之規定，僅限於「初犯」及「 5年後再
    犯」二種情形，始應先經觀察、勒戒或強制戒治程序。倘被
    告於5年內已再犯，經依法追訴、處罰，縱其第3次（或第3
    次以上）再度施用毒品之時間，在初犯觀察、勒戒或強制戒
    治執行完畢釋放5年以後，已不合於「5年後再犯」之規定，
    且因已於「 5年內再犯」，顯見其再犯率甚高，原實施觀察
    、勒戒或強制戒治，已無法收其實效，即應依該條例第10條
    處罰（最高法院95年5月9日第7次刑事庭會議決議參照）。
    查被告先前於92年間因施用毒品案件，經送觀察勒戒，因無
    繼續施用毒品之傾向，於92年3月6日觀察勒戒完畢釋放；又
    於前開觀察勒戒執行完畢釋放後5年內，再於 93年間因施用
    毒品犯行，經本院判處有期徒刑8月確定， 有臺灣高等法院
    被告前案紀錄表可參，則被告本件施用毒品犯行，相距上開
    觀察勒戒執行完畢之日（即 92年3月6日）雖已逾5年，然其
    在該觀察勒戒執行完畢釋放後之5年內，又於 93年間因施用
    毒品之犯行而再犯施用毒品之罪，並由法院判決確定在案，
    揆諸上揭說明，本件被告施用毒品之時點，距離上開觀察勒
    戒執行完畢日雖已逾5年，仍應依法追訴， 並無適用毒品危
    害防制條例第20條第3 項之餘地。從而，本件事證明確，被
    告犯行洵堪認定。
四、核被告所為，係犯毒品危害防制條例第10條第 1項施用第一
    級毒品罪及同條第 2項施用第二級毒品罪。被告持有第一級
    、第二級毒品，復進而施用，其持有毒品之低度行為，為施
    用毒品之高度行為所吸收，不另論罪。被告曾於93年間因施
    用毒品案件，經本院判處有期徒刑8月確定，並於94年8月26
    日執行完畢，有上開臺灣高等法院被告前案紀錄表可憑，其
    於有期徒刑執行完畢後， 5年內故意再犯本件有期徒刑之罪
    ，係為累犯，應依刑法第47條第1 項規定加重其刑；又被告
    係於100年5月30日17時50分許，在臺南市永康區○○○路與
    永安路口處為警盤查時，發現其為毒品治安疑慮人口，但無
    具體情資顯示被告尚有本件施用海洛因及甲基安非他命之犯
    罪，亦未見有何毒品、施用毒品工具或其他施用毒品之徵象
    遭警查覺，而有確切根據足以合理懷疑被告涉犯施用毒品罪
    嫌之前，被告即主動向警員表示其有本件施用海洛因及甲基
    安非他命行為，且同意採集尿液送驗，為被告於司法警察調
    查中及審理中所陳明，則在偵查犯罪職權之公務員於知悉本
    件施用毒品之犯罪事實或查見任何與本件施毒行為相關而足
    以懷疑被告涉嫌施用毒品之跡證之前，被告即自承犯行，並
    接受裁判，業合乎刑法第62前段所指對於未發覺之罪自首而
    受裁判之要件，且被告坦認並供出犯罪過程，助益犯罪事實
    之偵查釐清，堪認其自首係出於內心悔悟，是依刑法第62條
    前段規定減輕其刑，並依法先加後減之。被告上開犯行，犯
    意各別、行為互異，應分論併罰之。
五、爰審酌被告施用毒品之犯行，在性質上乃屬對自我身心健康
    之自戕行為，尚未嚴重破壞社會秩序、侵害他人權益，惟其
    前因施用毒品經觀察勒戒後，猶不思戒絕革除惡習，猶犯施
    用毒品之罪，其戒癮之意志力甚為薄弱，惟念及其犯後尚知
    自首坦承犯行，犯後態度堪認良好等一切情狀，分別量處如
    主文所示之刑，並定其應執行刑。
據上論斷，應依刑事訴訟法第273條之1第 1項、第299條第1項前
段，毒品危害防制條例第10條第1項、第2項，刑法第11條前段、
第47條第1項、第62條前段、第51條第5款，判決如主文。
本案經檢察官吳書嫺到庭執行職務。
中    華    民    國   100    年    9     月    30    日
                  刑事第五庭  法  官  陳威龍
以上正本證明與原本無異。
如不服本判決應於收受本判決後10日內向本院提出上訴書狀，並
應敘述具體理由。其未敘述上訴理由者，應於上訴期間屆滿後20
日內向本院補提理由書狀（均須按他造當事人之人數附繕本）「
切勿逕送上級法院」。
                              書記官  蘇嬿合
中    華    民    國   100    年    9     月    30    日
附錄論罪科刑法條：
毒品危害防制條例第10條第1項、第2項：
施用第一級毒品者，處6月以上5年以下有期徒刑。
施用第二級毒品者，處3年以下有期徒刑。